【裁判字號】    98,上訴,398
【裁判日期】    980507
【裁判案由】    違反槍砲彈藥刀械管制條例
【裁判全文】
臺灣高等法院臺南分院刑事判決         98年度上訴字第398號
上  訴  人
即  被  告  甲○○
上列上訴人因違反槍砲彈藥刀械管制條例案件，不服臺灣嘉義地
方法院九十八年度訴字第一○五號中華民國九十八年二月二十七
日第一審判決（起訴案號：臺灣嘉義地方法院檢察署九十七年度
偵字第八○四八號），提起上訴，本院判決如下：
    主  文
上訴駁回。
    理  由
一、按刑事訴訟法第三百五十條、第三百六十一條、第三百六十
    二條、第三百六十七條規定，不服地方法院之第一審判決而
    上訴者，須提出上訴書狀，並應敘述具體理由，此為上訴必
    備之程式；如所提之書狀未敘述上訴理由，或僅曾以言詞陳
    述上訴理由者，均應於上訴期間屆滿後二十日內補提理由書
    於第一審法院。第一審法院經形式審查，認逾期未補提上訴
    理由者，應定期間先命補正；逾期未補正者，為上訴不合法
    律上之程式，應以裁定駁回。倘已提出上訴理由，但所提非
    屬具體理由者，則由第二審法院以上訴不合法律上之程式，
    判決駁回。而所謂具體理由，必係依據卷內既有訴訟資料或
    提出新事證，指摘或表明第一審判決有何採證、認事、用法
    或量刑等足以影響判決本旨之不當或違法，而構成應予撤銷
    之具體事由，始克當之（例如：依憑證據法則具體指出所採
    證據何以不具證據能力，或依憑卷證資料，明確指出所為證
    據證明力之判斷如何違背經驗、論理法則）；倘僅泛言原判
    決認定事實錯誤、違背法令、採證違法、判決不公、量刑失
    之過重或輕縱，而未依上揭意旨指出具體事由，或形式上雖
    已指出具體事由，然該事由縱使屬實，亦不足以認為原判決
    有何不當或違法者（例如：對不具有調查必要性之證據，法
    院未依聲請調查亦未說明理由，或援用證據不當，但除去該
    證據仍應為同一事實之認定），皆難謂係具體理由，而應認
    其上訴為不合法律上之程式（最高法院九十七年台上字第八
    九二號判決、九十七年台上字第三二六七號判決意旨及法院
    辦理刑事訴訟案件應行注意事項第一六二點參照）。
二、經查：本件上訴人不服原審判決而提起第二審上訴，其上訴
    理由狀僅謂：查本件上訴人係因同居之伯父何應君罹患重病
    ，囑託上訴人暫時將扣案槍枝寄放上訴人保管，上訴人慮及
    伯父病情嚴重迫於人情，惟並非持以作為犯罪之用及侵害他
    人或犯案；上訴人保管槍枝，但無子彈，數量極微，非擁槍
    自重，為非作歹之徒；上訴人僅國中畢業，知識程度有限，
    不知悉槍砲彈藥刀械管制條例之刑度，犯後坦白承認，深具
    悔意，犯後態度良好；又上訴人目前職業為臨時工，收入極
    不穩定，家中尚有奶奶何珠梅（八十六歲）、父何應能（五
    十七歲）、繼母張瑜庭（四十八歲）、妻子李姿蓉、一子何
    埼瑋（年僅六歲）、一女何旼憬（年僅十歲），若上訴人入
    監服刑，家人生計無以維繫；上訴人先前僅有少年時代因涉
    竊盜案件，遭判處徒刑七月，緩刑二年之前案紀錄，迄今未
    再因故意犯罪受有期徒刑之宣告，故上訴人雖有上述犯行，
    惟衡諸其犯罪之情狀，確顯有可憫恕之情事，請依刑法第五
    十九條規定，酌減其刑，經此教訓，當知所警愓而無再犯之
    虞，符合緩刑規定，並請求為諭知緩刑等語。惟查，原審判
    決已於理由欄三就量處上訴人有期徒刑三年二月，併科罰金
    新臺幣五萬元，罰金如易服勞役，以新臺幣一千元折算壹日
    。審酌上訴人國中畢業之智識程度，寄藏具殺傷力之槍枝對
    人身安全及社會治安所可能造成之危害，兼衡其持有手槍之
    數量，惟無證據證明有持槍犯罪之情形，犯後坦認犯行，尚
    具悔意等一切情狀，並說明：按刑法第五十七條所列各款，
    為量刑時應行注意之事項，並非同法第五十九條酌減其刑之
    根據，刑法第五十九條之酌量減輕其刑，必須犯罪另有特殊
    之原因與環境等等，在客觀上足以引起一般同情，認為即予
    宣告法定低度刑期尤嫌過重者，始有其適用（最高法院四十
    五年臺上字第一一六五號判例參照），則單純犯罪情節輕微
    、犯人之品行、素行、犯罪後態度等情狀，僅可為法定刑內
    從輕科刑之標準，非可執為酌減其刑之理由。有鑑於國內槍
    枝氾濫，持槍犯罪之重大案件頻傳，嚴重危害社會安寧秩序
    ，被告未經許可寄藏具殺傷力槍彈乙節，就犯罪當時並無特
    殊之原因與環境，在客觀上足以引起一般同情，而顯然可憫
    ，至於被告坦認犯行，有正當工作，家人賴其照顧等情狀，
    僅可為法定刑內審酌量刑之標準，並非客觀上顯可憫恕，自
    不能據為酌量減輕其刑之理由，因認被告並無刑法第五十九
    條所規定之情狀，不予酌減，亦無從為緩刑之諭知。經核原
    審判決認事用法，從形式審查，並未違反法令，或悖離經驗
    法則、論理法則，量刑亦屬允當。乃上訴人未依據卷內既有
    訴訟資料或提出新事證，具體指摘或表明第一審判決量刑有
    何不當或違法之事由，而以上開理由提起上訴，揆諸前開說
    明，其上訴理由，自難謂係具體理由。是上訴人之上訴顯不
    合法律上之程式，爰依刑事訴訟法第三百六十七條前段之規
    定，駁回其上訴，並不經言詞辯論為之。
三、據上論斷，應依刑事訴訟法第三百六十七條前段、第三百七
    十二條，判決如主文。
中    華    民    國    98    年    5     月    7     日
                  刑事第四庭    審判長法  官  吳志誠
                                      法  官  羅心芳
                                      法  官  高明發
以上正本證明與原本無異。
如不服本判決應於收受送達後10日內向本院提出上訴書狀，其未
敘述上訴理由者，並得於提起上訴後10日內向本院補提理由書（
均須按他造當事人之人數附繕本）「切勿逕送上級法院」。
                                      書記官  歐貞妙
中    華    民    國    98    年    5     月    8     日
附錄論罪科刑法條：
槍砲彈藥刀械管制條例第八條
未經許可，製造、販賣或運輸鋼筆槍、瓦斯槍、麻醉槍、獵槍、
空氣槍或第四條第一項第一款所定其他可發射金屬或子彈具有殺
傷力之各式槍砲者，處無期徒刑或五年以上有期徒刑，併科新臺
幣一千萬元以下罰金。
未經許可，轉讓、出租或出借前項所列槍枝者，處五年以上有期
徒刑，併科新臺幣一千萬元以下罰金。
意圖供自己或他人犯罪之用，而犯前二項之罪者，處無期徒刑或
七年以上有期徒刑，併科新臺幣一千萬元以下罰金。
未經許可，持有、寄藏或意圖販賣而陳列第一項所列槍枝者，處
三年以上十年以下有期徒刑，併科新臺幣七百萬元以下罰金。
第一項至第三項之未遂犯罰之。

司法院資訊處製作；財團法人民間司法改革基金會備份。
